MARCELO FILHO

(81) 99825-5884

27 anos 💄



Campo Alegre - AL 🔼



Desenvolvedor Java Backend

marceloandradesilvafilho@gmail.com



SOBRE MIM

Sou graduado em Engenharia da Computação, criativo, atencioso e responsável. No meu tempo livre, costumo atender a cursos de plataformas onlines sobre temas de tecnologia, como frameworks, computação em nuvem (cloud) etc. Possuo uma ótima comunicação e gosto de trabalhar trocando experiências com colegas de trabalho.

Profissionalmente, sou desenvolvedor backend Java com 6 anos de experiência. Já trabalhei como analista de sistemas, que me fez desenvolver skills como comunicação, priorização de tarefas, liderança/orientação a novos colaboradores etc. Já utilizei Java profissionalmente nas versões 7, 8 e 11. Minha última experiência profissional foi numa empresa de consultoria desenvolvendo microsserviços utilizando Spring Framework + Java 11 na equipe de integração do cliente parceiro.

EXPERIÊNCIA

Neurotech - Estagiário

2016 - 2017

Criação de integrações / APIs externas de bureaus de crédito (Serasa, Boa Vista etc) utilizando bibliotecas HTTPClient para montagem da requisição e extração do response SOAP/REST em Java 8. Criação de políticas de concessão de crédito

Neurotech - Desenvolvedor Júnior

2017 - 2018

Automação na verificação de arquivos (nomenclatura e versionamento) presentes na cloud AWS. Utilizado API HTTP Client para requisições POST e GET, API JSONObject org.json para manipulação dos dados e API Apache POI para geração de relatório automático .xslx com os dados verificados

Neurotech - Desenvolvedor Pleno

2019 - 2021

- Criar, manter e gerenciar políticas de clientes (financeiras) desenvolvidas pelo
- Desenvolver integrações REST com Java 8 para comunicação entre microsserviços de obtenção de dados externos a provedores privados.
- Automação de testes para serviços de concessão de score personalizado a clientes finais

Neurotech - Líder técnico

2021 - 2022

- Orientação da squad para definição das atividades desempenhadas na sprint
- Orientação dos estagiários sobre treinamentos e tarefas
- Participação em reuniões de planejamento de projetos diretamente com clientes e fornecedores
- Suporte no desenvolvimento da arquitetura da solução vendida pela empresa

Accenture - Desenvolvedor Java Pleno

2022 - 2023

- Criação de microsserviços atômicos responsáveis por comunicação com o banco de dados para repasse de informações a outros componentes, utilizando Spring Data JPA e JDBI + arquitetura hexagonal.
- Criação de Testes Unitários utilizando Junit5 e Mockito para obtenção de 95% de cobertura de testes em todos os pacotes do projeto (controller, service, repository e domain).
- Utilização da ferramenta IntelliJ IDEA com plugins de SonarQube e BitBucket para suporte ao projeto nos testes e deploy da aplicação com controle de versionamento.
- Criação de microsserviços **orquestradores** responsáveis pela comunicação entre outros microsserviços de forma **síncrona** (HTTP Resquest/Response) e **assíncrona** utilizando roteamento pelo **Apache Camel**.
- Utilização de **Circuit Break** (API resilience4J) para controle de eventos e respostas *default* a processamentos não esperados.
- Utilização do Jenkins como ferramenta de deploy da aplicação, realização de testes automáticos e verificação do percentual de cobertura de testes unitários na plataforma do cliente.
- Participação nas **cerimônias do Scrum** (daily, retrospectiva, planning, etc) para definições de projetos com o P.O diretamente do cliente.

EDUCAÇÃO

Graduação em Engenharia da Computação

2013 - 2018 em Universidade de Pernambuco (UPE)

Formação em Linguas Estrangueiras (Inglês)

2013 - 2015 em **SENAC - PE**

HABILIDADES

- Organização
- Observador
- Trabalho em Equipe

- Proatividade
- Aprendo Rápido
- Atencioso

CURSOS E CERTIFICAÇÕES

- Java COMPLETO Webservices com Springboot e JPA/Hibernate, API Restful e Interfaces Funcionais Java 8+ (2021) em Udemy
- Testes unitários em JAVA: Domine JUnit, Mockito e TDD em Udemy
- API RESTfull com Spring Boot utilizando TDD, CI e CD em **Udemy**
- AWS para Iniciantes Aprenda e Domine a nuvem Amazon em **Udemy**
- Projeto Decoder Formação em Especialista em Microsserviços utilizando Java Spring

TECNOLOGIAS

- Java (8, 11, 17)
- GIT
- Microsserviços
- REST
- Metodologia Ágil
- MVC
- SonarQube
- Jenkins

- Testes Unitários MySQL
- Junit 5
- Mockito
- SQL Server
- PostgreSQL

- JPA
- Hibernate

Springboot

• BitBucket

• Logging (Log4j2)

LINKS E REPOSITÓRIOS

linkedin

https://www.linkedin.com/in/marceloasfilho/

github

https://github.com/marceloasfilho/